【裁判字號】    98,易,178
【裁判日期】    980424
【裁判案由】    竊盜
【裁判全文】
臺灣雲林地方法院刑事判決               98年度易字第178號
公  訴  人  臺灣雲林地方法院檢察署檢察官
被      告  甲○○
上列被告因竊盜案件，經檢察官提起公訴（98年度偵字第184號）
，本院判決如下：
    主  文
甲○○竊盜未遂，累犯，處有期徒刑陸月，如易科罰金，以新臺
幣壹仟元折算壹日。
    事實及理由
一、犯罪事實：
(一)、甲○○前因竊盜案件，經臺灣高等法院臺南分院以90年度上
    易字第1408號刑事判決判處有期徒刑1 年2 月，並應於刑之
    執行前令入勞動場所強制工作3 年確定（以下簡稱第一案）
    。其又因犯詐欺、侵占、竊盜等案件，經臺灣臺東地方法院
    以92年度易字第56號分別判處有期徒刑4 月、6 月、1 年，
    並定應執行有期徒刑1 年8 月確定（以下簡稱第二案）。嗣
    第二案經裁定減刑為2 月、3 月、6 月，並應執行有期徒刑
    10月確定。第一案、第二案接續執行，於民國96年07月16日
    執行完畢。
二、甲○○因受傷致左腳腳踝以下節肢，經常就醫，積欠醫藥費
    ，其失業多年，無力還債，即意圖為自己不法之所有，於97
    年12月27日下午06時25分許，以吊載重物為由，僱請雲林重
    機械工程有限公司（以下簡稱雲林重機公司）司機李嘉星（
    另經檢察官不起訴處分確定），駕駛車牌號碼IP -C87 號營
    業用大貨車，同往雲林縣元長鄉○○路2 之1 號之乙○○經
    營之磚窯工廠，甲○○告知李嘉星廠房內之鏟裝機壞掉，要
    吊回去修理，不知情之李嘉星遵照指示，以大貨車上之掛勾
    鉤上布索，再鉤住乙○○持有之鏟裝機，將鏟裝機拖出廠房
    ，欲吊上大貨車上載走，以利變賣得現，而利用不知情之李
    嘉星著手竊盜。嗣李嘉星將鏟裝機拖到廠房門口，正欲吊上
    大貨車時，為前來巡視廠房之乙○○發現後報警查獲，而未
    得逞。
二、認定犯罪事實所憑之證據及理由：
(一)、本案屬於刑事訴訟法第376 條第2 款所列之案件，依同法第
    284 條之1 規定，得由法官一人獨任審判。又被告於準備程
    序中就被訴事實為有罪陳述，本院裁定進行簡式審判程序者
    （依刑事訴訟法第50條但書之規定，此裁定當庭宣示，命記
    載於筆錄即可，不用製作裁定書面），依刑事訴訟法第273
    條之2 、第159 條第2 項之規定，不適用傳聞法則有關限制
    證據能力之規定，且不受同法第161 條之2 、第161 條之3
    、第163 條之1 、第164 條至第170 條等有關調查證據方法
    規定之限制，合先敘明。
(二)、上開犯罪事實，業據乙○○、李嘉星、王明慧（雲林重機公
    司負責人，李嘉星之老闆）等人於警詢、檢察官面前供陳被
    告僱車搬運鏟裝機為乙○○查獲而未得逞之情明確，互核相
    符，有其等之警詢筆錄、偵訊筆錄在卷可參，復有雲林重機
    公司派車單、現場照片、贓物認領保管單在卷可佐。被告於
    警詢、檢察官訊問時，亦對上開犯罪事實自白不諱，於本院
    審理中，亦對犯罪事實坦白承認，並直承犯罪動機無隱，其
    自白與事實相合，堪信屬實，自可採信。本件事證明確，被
    告犯行堪以認定，自應依法論科。
三、論罪科刑之理由：
(一)、被告所為，係犯刑法第320 條第3 項、第1 項之竊盜未遂罪
    。被告利用不知情之李嘉星著手竊盜，為間接正犯。被告前
    因竊盜案件，經臺灣高等法院臺南分院以90年度上易字第14
    08號刑事判決判處有期徒刑1 年2 月，並應於刑之執行前令
    入勞動場所強制工作3 年確定（以下簡稱第一案）。其又因
    犯詐欺、侵占、竊盜等案件，經臺灣臺東地方法院以92年度
    易字第56號分別判處有期徒刑4 月、6 月、1 年，並定應執
    行有期徒刑1 年8 月確定（以下簡稱第二案）。嗣第二案經
    裁定減刑為2 月、3 月、6 月，並應執行有期徒刑10月確定
    。第一案、第二案接續執行，於96年07月16日執行完畢等情
    ，有臺灣高等法院被告前案紀錄表在卷可憑。被告於有期徒
    刑執行完畢後5 年內再犯本案，為累犯，依法加重其刑。又
    被告已著手於犯罪行為之實行而不遂，依法減輕其刑，並先
    加後減。
(二)、本院審酌：被告犯後坦承犯行，自白認錯，尚有悔意。被告
    行動不便，光天化日利用不知情之司機搬運工廠重型機械，
    準備伺機販賣，其犯罪之情節不輕，竊盜之惡性甚重，惟因
    被害人即時趕到現場始查獲而未得逞，致犯罪所生之危害非
    鉅。被告多年前因工作受傷，致左腳腳踝以下節肢，其拄著
    柺杖到庭，節肢部位仍包著紗布，患部發炎中，持續就醫治
    療等節，為被告供稱無誤，並經本院勘驗屬實，當信被告所
    供其失業已久，因積欠醫藥費而起竊盜犯意之情不假，依此
    犯罪動機，足見被告犯罪之可非難性尚非強烈，並參被告目
    前獨居，平日依賴政府發放之殘障補助金及家人接濟，其經
    濟能力與家庭生活狀況俱屬不佳，易科罰金之刑應足使被告
    警惕，及其他一切情狀，量處如主文所示之刑，並諭知易科
    罰金之折算標準。
四、應適用之法律：
(一)、刑事訴訟法第273條之1第1項、第299條第1項前段。
(二)、刑法第320 條第3 項、第1 項、第25條第2 項、第47條第1
    項、第41條第1項前段。
(三)、刑法施行法第1條之1第1項、第2項前段。
中    華    民    國    98    年    4     月    24    日
                  刑事第五庭    法  官  侯廷昌
以上正本證明與原本無異。
如不服本判決應於收受判決後10日內向本院提出上訴書狀，並應
敘述具體理由；其未敘述上訴理由者，應於上訴期間屆滿後20日
內向本院補提理由書（均須按他造當事人之人數附繕本）。「切
勿逕送上級法院」。
                                書記官  李達成
中    華    民    國    98    年    4     月    24    日
附錄法條：
中華民國刑法第320條
（普通竊盜罪、竊佔罪）
意圖為自己或第三人不法之所有，而竊取他人之動產者，為竊盜
罪，處 5 年以下有期徒刑、拘役或 5 百元以下罰金。
意圖為自己或第三人不法之利益，而竊佔他人之不動產者，依前
項之規定處斷。
前二項之未遂犯罰之。


司法院資訊處製作；財團法人民間司法改革基金會備份。
